【裁判字號】    89,易,2459
【裁判日期】    900220
【裁判案由】    贓物
【裁判全文】
臺灣桃園地方法院刑事判決                        八十九年度易字第二四五九號
    公  訴  人  臺灣桃園地方法院檢察署檢察官
    被      告  乙○○
右列被告因贓物案件，經檢察官提起公訴（八十九年度偵字第一二三八一號），本院
判決如左：
        主  文
乙○○收受贓物，累犯，處有期徒刑肆月，如易科罰金，以佰元折算壹日。
        事  實
一、乙○○曾於民國八十三年間因竊盜案件，經本院於八十三年四月十九日以八十三
    年度訴字第五一二號判決判處有期徒刑六月，緩刑三年，嗣因另犯麻藥案件，經
    本院於八十五年八月三十一日以八十五年易字第三五八二號判決判處有期徒刑四
    月，於八十五年十月十六日易科罰金執行完畢，前案竊盜部分經撤銷緩刑宣告後
    ，於八十六年五月二十七日執行完畢，猶不知悔改。其明知真實姓名年籍不詳，
    音譯為「呂茂南」之成年男子所持有之車牌號碼ＶＯＩ─九六八號輕型機車（該
    車為甲○○所有，於八十九年八月十日上午八時許在桃園縣中壢市龍東三七四號
    前失竊），係來路不明之贓物，竟仍於同月十三日凌晨二時許，在桃園縣八德市
    霄裡里店後（公訴人誤載為居後）二號住處，收受上開機車騎用，嗣於八十九年
    八月十五日下午五時二十許，在桃園縣中壢市○○街四二五號為警查獲。
二、案經桃園縣警察局中壢分局報請臺灣桃園地方法院檢察署檢察官偵查起訴。
        理  由
一、訊據被告乙○○固不否認於右揭時、地騎乘上開「呂茂南」交付之機車，嗣被警
    查獲之事實，惟矢口否認犯有贓物犯行，辯稱：伊僅受託騎用該機車歸還「呂茂
    南」，不知上開機車係贓車云云。然查：車牌號碼ＶＯＩ─九六八號輕型機車為
    被害人甲○○所有，於八十九年八月十日上午八時許在桃園縣中壢市龍東三七四
    號前失竊一節，業據被害人甲○○於警訊時指述綦詳，並有車輛竊盜、車牌失竊
    資料個別查詢報表─查詢車輛認可資料及贓物領據各一紙在卷足稽，是上揭車牌
    號碼ＶＯＩ─九六八號輕型機車是來路不明之贓物無誤。第查，騎乘機車應隨時
    攜帶行車執照以供查驗，為人盡皆知之事，然被告卻未向「呂茂南」索得行車執
    照供警查驗，亦未見出示任何合法證照以查判車籍資料之情形下，竟未詳加詢問
    原因為何，貿然騎乘前開機車，其情已極為可疑。且被告自承該機車沒有鑰匙，
    伊係自行將線路接通發動等情，核與一般正常鑰匙啟動機車之方式大異其趣。又
    被告所稱：「呂茂南」於查獲前兩日騎機車來找伊，未發一語即行搭計程車離去
    ，過兩天他又搭計程車來，叫伊將該機車騎去華勛街二號還他，「呂茂南」再行
    搭計程車離去云云，亦衡與常情不符。況被告所指交還機車地點之中壢市○○街
    二號，經警查訪結果卻已久無人居，而被告復無法提供「呂茂南」之真實姓名、
    住居所等資料以供傳訊查證，復供稱不清楚「呂茂南」之工作狀況，亦不知如何
    聯絡等語，均與常情有悖。綜合被告前開所供，其收受該輛機車過程，顯與正當
    借用機車行徑不合，堪認被告主觀上對前揭機車是來路不明之贓物應有認識，是
    被告上開辯解顯屬卸責之詞，不足採信，本案事證明確，被告犯行堪以認定，應
    予依法論科。
二、查被告行為後刑法第四十一條易科罰金之規定，已於九十年一月四日修正，並經
    總統於同年月十日公布，業於同年月十二日生效，修正後得易科罰金之規定，由
    最重本刑三年以下有期徒刑之罪，修正為五年以下有期徒刑之罪，兩者相較，以
    新法較有利於被告，依刑法第二條第一項前段規定，應適用新法處斷。核被告所
    為係犯刑法第三百四十九條第一項之收受贓物罪。查被告曾於八十三年間因竊盜
    案件，經本院於八十三年四月十九日以八十三年度訴字第五一二號判決判處有期
    徒刑六月，緩刑三年，嗣因另犯麻藥案件，經本院於八十五年八月三十一日以八
    十五年易字第三五八二號判決判處有期徒刑四月，於八十五年十月十六日易科罰
    金執行完畢，前案竊盜部分經撤銷緩刑宣告後，於八十六年五月二十七日執行完
    畢，此有台灣高等法院被告全國前案記錄表在卷可參，其於五年內再犯本件有期
    徒刑以上之罪，為累犯，應依刑法第四十七條規定加重其刑。爰審酌被告犯罪動
    機、目的、手段、所生之危害及犯後之態度等一切情狀，量處如主文所示之刑，
    並諭知易科罰金之折算標準，以示懲儆。
據上論斷，應依刑事訴訟法第二百九十九條第一項前段，刑法第二條第一項前段、第
三百四十九條第一項、第四十七條、修正後第四十一條第一項前段，罰金罰鍰提高標
準條例第一條前段、第二條，判決如主文。
本案經檢察官鄭重文到庭執行職務。
中      華      民      國    九十      年      二      月     二十     日
                                臺灣桃園地方法院刑事第一庭
                                    法  官  陳永來
右正本證明與原本無異。
如不服本判決，應於判決送達後十日內向本院提出上訴狀( 應附繕本 )，上訴於
臺灣高等法院。
                                    書記官   洪明媚
中      華      民      國     九十     年       二     月    二十二    日
附錄本判決論罪科刑依據之法條：
刑法第三百四十九條
收受贓物者，處三年以下有期徒刑、拘役或五百元以下罰金。
搬運、寄藏、故買贓物或為牙保者，處五年以下有期徒刑、拘役或科或併科一千元以
下罰金。
因贓物變得之財物，以贓物論。


司法院資訊處製作；財團法人民間司法改革基金會備份。
